---
title: "Mini Challenge Team Rock!"
author: "Team Rock"
date: < the current date DD/MM/YYYY >
output: html_document
---

# Unser Vorgehen
Als Erstes haben wir alle benötigten libraries importiert:
```{r}
library(tidyverse)
library(tidymodels)
library(ggmosaic)
library(ggalluvial)
library(rpart)
library(rpart.plot)
```

Anschliessend haben wir die Daten der Challenge als DataFrame in einer Variable abgespeichert:

```{r}
passengers <- read.csv("Mini-Challenge_Titanic.csv", sep = ";")
```
Als nächsten Schritt haben wir so gut wie möglich die Daten für die nächsten Schritte bereinigt und aufbereitet:

```{r}

```

# Zu beantwortende Fragen

## Datenwissenschaftlich:
* Welche Datentypen gibt es bei Data Science Projekten allgemein zu unterscheiden?

* Welche Visualisierungsformen gibt es, um die Verteilung einer kontinuierlichen bzw. einer kategorialen Variablen darzustellen?

* Wie kann der Einfluss einer kategorialen Variablen auf die Verteilung einer kontinuierlichen bzw. einer kategorialen Variablen visualisiert werden?

* Was versteht man unter Ausreissern in den Daten und was ist deren Effekt bezüglich statistischer Masszahlen?

* OPTIONAL: Welche Schwierigkeiten können Vorhersagemodelle mit Ausreissern einzelner Prädiktoren haben und welchen Einfluss haben sie auf Klassifikationsbäume? Als Prädiktoren bezeichnet man die Variablen, die für die Vorhersage benutzt werden.

* OPTIONAL: Was ist der Sinn einer Unterteilung der Daten in Trainings- und Testdaten bei Vorhersagemodellen?

* OPTIONAL: Wie verhalten sich Gütemasse / Metriken von Vorhersagemodellen, wenn sie auf Trainings- bzw. Testdaten berechnet werden?

## Inhaltlich:
* Gibt es einen Alterseffekt in Bezug auf die Überlebenswahrscheinlichkeit und wie lässt sich dieser visualisieren?

* Gibt es einen Unterschied in Bezug auf die Überlebenswahrscheinlichkeit von Männern und Frauen und wie ist dieser zu überprüfen?

* Wie ist der Zusammenhang von Alter und Geschlecht in Bezug auf die Überlebenswahrscheinlichkeit?

* Hat das Deck als Teil der Kabineninformation einen Einfluss auf die Überlebenswahrscheinlichkeit?

* Wie viele Paare ohne Kinder waren an Bord der Titanic?

* Welchen Einfluss hat die Grösse der Reisegruppe oder Familie auf die Überlebenswahrscheinlichkeit?

* Welche Möglichkeit gibt es um den Effekt von Passagierklasse auf die Überlebenswahrscheinlichkeit gleichzeitig in absoluten und relativen Zahlen zu visualisieren?

* Was verbindet die Passagiere mit den folgenden Ticket-Nummern (a) 19928, (b) 19950, (c) PC 17755, (d) 110152?

* Wie stehen die Chancen für eine 25-jährige Frau den Untergang der Titanic überlebt zu haben?

* Wurden Regeln beim Besteigen der Rettungsboote beachtet?