---
title: "Mini Challenge Team Rock!"
author: "Autoren: Elias Pulver, Micha Steinmann, Harmanjot Singh, Mikail Vidal"
date: "12. September 2024"
output: html_document
---

# Unser Vorgehen
Als Erstes haben wir alle benötigten libraries importiert:
```{r results='hide', message=FALSE}
library(tidyverse)
library(tidymodels)
library(ggmosaic)
library(ggalluvial)
library(rpart)
library(rpart.plot)
```

Anschliessend haben wir die Daten der Challenge als DataFrame in einer Variable abgespeichert:

```{r}
passengers <- read.csv("Mini-Challenge_Titanic.csv", sep = ";")
```
Als Nächstes haben wir so gut wie möglich die Daten für die nächsten Schritte bereinigt und aufbereitet:

* Weiteres Feld "FamilyMembers"

* Altersklasse hinzugefügt

* Sonstige Überprüfungen

```{r}
# Mutate and sort data

# Sum Siblings, Parents, Children and Spouses for a total of family members
passengers <- passengers %>% mutate(FamilyMembers = passengers$SibSp + passengers$Parch)
# Add an age class for children, teenagers, young adults, adults and seniors depending on the age
passengers <- passengers %>% mutate(AgeCategory = case_when(passengers$Age <= 12 ~ "Child",
                                                            passengers$Age <= 19 ~ "Teenager",
                                                            passengers$Age <= 29 ~ "Young Adult",
                                                            passengers$Age <= 49 ~ "Adult",
                                                            is.numeric(passengers$Age) ~ "Senior",
                                                            TRUE ~ "Unknown",))
# Assign the passengers an age of 1 if the value is lower than 1 but older than 0
passengers$Age[passengers$Age > 0 & passengers$Age < 1] <- 1

# Delete entries where the age is under 0 or the amount of family members surpasses 20
passengers <- passengers %>% filter(!(Age < 0 | FamilyMembers > 20))

```
Die zu beantwortenden Fragen wurden anhand der oben aufbereiteten Daten einzeln erarbeitet und gelöst und die Ergebnisse als Kollektiv folgend aufgelistet.


# Zu beantwortende Fragen

### Datenwissenschaftlich:
* Welche Datentypen gibt es bei Data Science Projekten allgemein zu unterscheiden?

Kategorisch: Diese Daten bestehen aus Gruppen oder Kategorien ohne bestimmte Reihenfolge, wie   etwa Geschlecht oder Farben.
Ordinal: Hier gibt es eine natürliche Reihenfolge, z.B. Schulabschlüsse (Realschule, Sekundarschule, Gymnasium, Studium).
Kontinuierlich: Werte, die auf einer Skala liegen und unendlich viele Zwischenwerte annehmen können, wie z.B. Temperatur oder Körpergrösse.

* Welche Visualisierungsformen gibt es, um die Verteilung einer kontinuierlichen bzw. einer kategorialen Variablen darzustellen?

Für kontinuierliche Variablen eignen sich Histogramme oder Boxplots. Diese zeigen, wie sich Werte über einen Bereich verteilen.
Kategoriale Variablen werden oft mit Balkendiagrammen oder Kreisdiagrammen dargestellt, da diese die Häufigkeit der Kategorien zeigen.

* Was versteht man unter Ausreissern in den Daten und was ist deren Effekt bezüglich statistischer Masszahlen?

Ausreisser sind ungewöhnliche Datenpunkte, die sich stark vom Rest der Daten unterscheiden. Sie können aus Messfehlern, seltenen Ereignissen oder extremen Werten resultieren. Ihr Effekt auf statistische Masszahlen ist beträchtlich:

Der Mittelwert kann stark durch Ausreisser beeinflusst werden und ein verzerrtes Bild der zentralen Tendenz liefern.
Der Median bleibt hingegen relativ stabil, da er sich nur an der Mitte der Verteilung orientiert.
Auch die Standardabweichung wird durch Ausreisser erhöht, da sie die Streuung aller Datenpunkte berücksichtigt.

* OPTIONAL: Welche Schwierigkeiten können Vorhersagemodelle mit Ausreissern einzelner Prädiktoren haben und welchen Einfluss haben sie auf Klassifikationsbäume?

Als Prädiktoren bezeichnet man die Variablen, die für die Vorhersage benutzt werden.


### Inhaltlich:
* Gibt es einen Unterschied in Bezug auf die Überlebenswahrscheinlichkeit von Männern und Frauen und wie ist dieser zu überprüfen?

```{r results='hide', message=FALSE}
mafe_surv <- passengers %>% group_by(Sex) %>% summarise(survived = sum(Survived), .groups = 'drop')
sum_surv <- passengers %>% summarise(Survived = sum(Survived))
mafe_surv <- as.data.frame(mafe_surv)
```
```{r}
ggplot(data = mafe_surv, mapping = aes( x = Sex, y = survived )) +
  geom_bar(stat = "identity", fill = "lightblue") +
  labs(title = paste("Anzahl Überlebende:", sum_surv), x = "Geschlecht", y = "Überlebensrate") +
  theme_minimal()
```

* Wie ist der Zusammenhang von Alter und Geschlecht in Bezug auf die Überlebenswahrscheinlichkeit?

```{r results='hide', message=FALSE}
age_sex_surv <- (passengers %>% group_by(AgeCategory, Sex)) %>% summarise(Survived = sum(Survived))
```
```{r}
ggplot(data = age_sex_surv, mapping = aes(x = Sex, y = Survived, fill = as.factor(AgeCategory))) +
  geom_bar(stat = "identity", position = "dodge")
```

* Was verbindet die Passagiere mit den folgenden Ticket-Nummern (a) 19928, (b) 19950, (c) PC 17755, (d) 110152?
```{r}
passengers$Ticket <- as.character(passengers$Ticket)
ticket_list <- c("19928", "19950", "PC 17755", "110152", "19929")
ticket_numbers <- subset(passengers, Ticket %in% ticket_list)
print(ticket_numbers)
```
